Config:
  hfst:
    Gen: ../../../src/generator-gt-norm.hfst
    Morph: ../../../src/analyser-gt-norm.hfst
  xerox:
    Gen: ../../../src/generator-gt-norm.xfst
    Morph: ../../../src/analyser-gt-norm.xfst
    App: lookup

Tests:

# todo:
# Proofread the gold standard (below)
# Then: run analyser, then correct. 


  Noun - ты: # Noun 'reindeer' - partial paradigm /Type 4/
     ты+N+Sg+Nom: ты
     ты+N+Sg+Acc: тымʼ
     ты+N+Sg+Gen: тыʼ
     ты+N+Sg+Dat: тэнʼ
     ты+N+Sg+Loc: тэхэна
     ты+N+Sg+Abl: тэхэд
     ты+N+Sg+Pros: тэвна
     ты+N+Du+Nom: тэхэʼ
     ты+N+Du+Acc: тэхэʼ
     ты+N+Du+Gen: тэхэʼ
     ты+N+Pl+Nom: тыˮ
     ты+N+Pl+Acc: ты
     ты+N+Pl+Gen: тыˮ
     ты+N+Pl+Dat: тэхэˮ
     ты+N+Pl+Loc: тэхэˮна
     ты+N+Pl+Abl: тэхэт
     ты+N+Pl+Pros: тэˮэмна    
          
     ты+N+Sg+Tra: тыӈэ
     ты+N+Pl+Tra: тыˮӈэ

# Possessive forms 

     ты+N+Sg+Nom+PxSg1: тэв 
     ты+N+Sg+Nom+PxSg2: тэр  
     ты+N+Sg+Nom+PxSg3: тэда 
     ты+N+Sg+Nom+PxDu1: тэмиʼ
     ты+N+Sg+Nom+PxDu2: тэриʼ
     ты+N+Sg+Nom+PxDu3: тэдиʼ
     ты+N+Sg+Nom+PxPl1: тэваˮ
     ты+N+Sg+Nom+PxPl2: тэраˮ
     ты+N+Sg+Nom+PxPl3: тэдоʼ
     ты+N+Sg+Acc+PxSg1: тэв   
     ты+N+Sg+Acc+PxSg1: тэми  
     ты+N+Sg+Acc+PxSg2: тэмд  
     ты+N+Sg+Acc+PxSg3: тэмда 
     ты+N+Sg+Acc+PxDu1: тэмиʼ 
     ты+N+Sg+Acc+PxDu2: тэмдиʼ
     ты+N+Sg+Acc+PxDu3: тэмдиʼ
     ты+N+Sg+Acc+PxPl1: тэваˮ 
     ты+N+Sg+Acc+PxPl2: тэмдаˮ
     ты+N+Sg+Acc+PxPl3: тэмдоʼ
     ты+N+Sg+Gen+PxSg1: тэн   
     ты+N+Sg+Gen+PxSg1: тэни  
     ты+N+Sg+Gen+PxSg2: тэнд  
     ты+N+Sg+Gen+PxSg3: тэнда 
     ты+N+Sg+Gen+PxDu1: тэниʼ 
     ты+N+Sg+Gen+PxDu2: тэндиʼ
     ты+N+Sg+Gen+PxDu3: тэндиʼ
     ты+N+Sg+Gen+PxPl1: тэнаˮ 
     ты+N+Sg+Gen+PxPl2: тэндаˮ
     ты+N+Sg+Gen+PxPl3: тэндоʼ
     ты+N+Sg+Dat+PxSg1: тэхын   
     ты+N+Sg+Dat+PxSg1: тэхыни  
     ты+N+Sg+Dat+PxSg2: тэхынд  
     ты+N+Sg+Dat+PxSg3: тэхында 
     ты+N+Sg+Dat+PxDu1: тэхыниʼ 
     ты+N+Sg+Dat+PxDu2: тэхындиʼ
     ты+N+Sg+Dat+PxDu3: тэхындиʼ
     ты+N+Sg+Dat+PxPl1: тэхынаˮ 
     ты+N+Sg+Dat+PxPl2: тэхындаˮ
     ты+N+Sg+Dat+PxPl3: тэхындоʼ
     ты+N+Sg+Loc+PxSg1: тэхынан   
     ты+N+Sg+Loc+PxSg1: тэхынани  
     ты+N+Sg+Loc+PxSg2: тэхынанд  
     ты+N+Sg+Loc+PxSg3: тэхынанда 
     ты+N+Sg+Loc+PxDu1: тэхынаниʼ 
     ты+N+Sg+Loc+PxDu2: тэхынандиʼ
     ты+N+Sg+Loc+PxDu3: тэхынандиʼ
     ты+N+Sg+Loc+PxPl1: тэхынанаˮ 
     ты+N+Sg+Loc+PxPl2: тэхынандаˮ
     ты+N+Sg+Loc+PxPl3: тэхынандоʼ
     ты+N+Sg+Abl+PxSg1: тэхыдан   
     ты+N+Sg+Abl+PxSg1: тэхыдани  
     ты+N+Sg+Abl+PxSg2: тэхыданд  
     ты+N+Sg+Abl+PxSg3: тэхыданда 
     ты+N+Sg+Abl+PxDu1: тэхыданиʼ 
     ты+N+Sg+Abl+PxDu2: тэхыдандиʼ
     ты+N+Sg+Abl+PxDu3: тэхыдандиʼ
     ты+N+Sg+Abl+PxPl1: тэхыданаˮ 
     ты+N+Sg+Abl+PxPl2: тэхыдандаˮ
     ты+N+Sg+Abl+PxPl3: тэхыдандоʼ
     ты+N+Sg+Pros+PxSg1: тэвнан   
     ты+N+Sg+Pros+PxSg1: тэвнани  
     ты+N+Sg+Pros+PxSg2: тэвнанд  
     ты+N+Sg+Pros+PxSg3: тэвнанда 
     ты+N+Sg+Pros+PxDu1: тэвнаниʼ 
     ты+N+Sg+Pros+PxDu2: тэвнандиʼ
     ты+N+Sg+Pros+PxDu3: тэвнандиʼ
     ты+N+Sg+Pros+PxPl1: тэвнанаˮ 
     ты+N+Sg+Pros+PxPl2: тэвнандаˮ
     ты+N+Sg+Pros+PxPl3: тэвнандоʼ
     ты+N+Du+Nom+PxSg1: тэхэюн  
     ты+N+Du+Nom+PxSg2: тэхэюд  
     ты+N+Du+Nom+PxSg3: тэхэюда 
     ты+N+Du+Nom+PxDu1: тэхэюниʼ
     ты+N+Du+Nom+PxDu2: тэхэюдиʼ
     ты+N+Du+Nom+PxDu3: тэхэюдиʼ
     ты+N+Du+Nom+PxPl1: тэхэюнаˮ
     ты+N+Du+Nom+PxPl2: тэхэюдаˮ
     ты+N+Du+Nom+PxPl3: тэхэюдоʼ
     ты+N+Du+Acc+PxSg1: тэхэюн  
     ты+N+Du+Acc+PxSg2: тэхэюд  
     ты+N+Du+Acc+PxSg3: тэхэюда 
     ты+N+Du+Acc+PxDu1: тэхэюниʼ
     ты+N+Du+Acc+PxDu2: тэхэюдиʼ
     ты+N+Du+Acc+PxDu3: тэхэюдиʼ
     ты+N+Du+Acc+PxPl1: тэхэюнаˮ
     ты+N+Du+Acc+PxPl2: тэхэюдаˮ
     ты+N+Du+Acc+PxPl3: тэхэюдоʼ
     ты+N+Du+Gen+PxSg1: тэхэюн  
     ты+N+Du+Gen+PxSg2: тэхэют  
     ты+N+Du+Gen+PxSg3: тэхэюта 
     ты+N+Du+Gen+PxDu1: тэхэюниʼ
     ты+N+Du+Gen+PxDu2: тэхэютиʼ
     ты+N+Du+Gen+PxDu3: тэхэютиʼ
     ты+N+Du+Gen+PxPl1: тэхэюнаˮ
     ты+N+Du+Gen+PxPl2: тэхэютаˮ
     ты+N+Du+Gen+PxPl3: тэхэютоʼ
     ты+N+Pl+Nom+PxSg1: тын
     ты+N+Pl+Nom+PxSg2: тыд   
     ты+N+Pl+Nom+PxSg3: тыда  
     ты+N+Pl+Nom+PxDu1: тыниʼ 
     ты+N+Pl+Nom+PxDu2: тыдиʼ 
     ты+N+Pl+Nom+PxDu3: тыдиʼ 
     ты+N+Pl+Nom+PxPl1: тынаˮ 
     ты+N+Pl+Nom+PxPl2: тыдаˮ 
     ты+N+Pl+Nom+PxPl3: тыдоʼ 
     ты+N+Pl+Acc+PxSg1: тын 
     ты+N+Pl+Acc+PxSg2: тыд   
     ты+N+Pl+Acc+PxSg3: тыда 
     ты+N+Pl+Acc+PxDu1: тыниʼ
     ты+N+Pl+Acc+PxDu2: тыдиʼ 
     ты+N+Pl+Acc+PxDu3: тыдиʼ 
     ты+N+Pl+Acc+PxPl1: тынаˮ
     ты+N+Pl+Acc+PxPl2: тыдаˮ 
     ты+N+Pl+Acc+PxPl3: тыдоʼ 
     ты+N+Pl+Gen+PxSg1: тыˮн
     ты+N+Pl+Gen+PxSg2: тыт   
     ты+N+Pl+Gen+PxSg3: тыта  
     ты+N+Pl+Gen+PxDu1: тыˮниʼ
     ты+N+Pl+Gen+PxDu2: тытиʼ 
     ты+N+Pl+Gen+PxDu3: тытиʼ 
     ты+N+Pl+Gen+PxPl1: тыˮнаˮ 
     ты+N+Pl+Gen+PxPl2: тытаˮ 
     ты+N+Pl+Gen+PxPl3: тытоʼ 
     ты+N+Pl+Dat+PxSg1: тыхыˮн 
     ты+N+Pl+Dat+PxSg2: тыхыт 
     ты+N+Pl+Dat+PxSg3: тыхыта 
     ты+N+Pl+Dat+PxDu1: тыхыˮниʼ 
     ты+N+Pl+Dat+PxDu2: тыхытиʼ 
     ты+N+Pl+Dat+PxDu3: тыхытиʼ 
     ты+N+Pl+Dat+PxPl1: тыхыˮнаˮ 
     ты+N+Pl+Dat+PxPl2: тыхытаˮ 
     ты+N+Pl+Dat+PxPl3: тыхытоʼ 
     ты+N+Pl+Loc+PxSg1: тыхыˮнан  
     ты+N+Pl+Loc+PxSg2: тыхыˮнат  
     ты+N+Pl+Loc+PxSg3: тыхыˮната 
     ты+N+Pl+Loc+PxDu1: тыхыˮнаниʼ
     ты+N+Pl+Loc+PxDu2: тыхыˮнатиʼ
     ты+N+Pl+Loc+PxDu3: тыхыˮнатиʼ
     ты+N+Pl+Loc+PxPl1: тыхыˮнанаˮ
     ты+N+Pl+Loc+PxPl2: тыхыˮнатаˮ
     ты+N+Pl+Loc+PxPl3: тыхыˮнатоʼ
     ты+N+Pl+Abl+PxSg1: тыхытан
     ты+N+Pl+Abl+PxSg2: тыхытат 
     ты+N+Pl+Abl+PxSg3: тыхытата 
     ты+N+Pl+Abl+PxDu1: тыхытаниʼ
     ты+N+Pl+Abl+PxDu2: тыхытатиʼ
     ты+N+Pl+Abl+PxDu3: тыхытатиʼ
     ты+N+Pl+Abl+PxPl1: тыхытанаˮ
     ты+N+Pl+Abl+PxPl2: тыхытатаˮ
     ты+N+Pl+Abl+PxPl3: тыхытатоʼ
     ты+N+Pl+Pros+PxSg1: тэˮмнан  
     ты+N+Pl+Pros+PxSg2: тэˮмнат  
     ты+N+Pl+Pros+PxSg3: тэˮмната 
     ты+N+Pl+Pros+PxDu1: тэˮмнаниʼ
     ты+N+Pl+Pros+PxDu2: тэˮмнатиʼ
     ты+N+Pl+Pros+PxDu3: тэˮмнатиʼ
     ты+N+Pl+Pros+PxPl1: тэˮмнанаˮ
     ты+N+Pl+Pros+PxPl2: тэˮмнатаˮ
     ты+N+Pl+Pros+PxPl3: тэˮмнатоʼ
